# 求助：新股东增资1.9.差额有人说新准则进管理费？？

提问人：cta 时间：2011-07-23 10:54:07
求助:"企业正在做上市辅导原股东持股成本1.1元/股，新股东增资1.9.差额有人说新准则进

回答人：chenyiwei
可能是在谈是否构成股份支付的问题。但首先要明确是否符合准则规定的股份支付的条件；其次如果构成股份支付的，进入管理费用的差额应当是股份支付的公允价值，即发行人股份于增资日的公允价值与实际增资扩股价款之差；再次要看有无等待期，如果有等待期是可以在等待期内分期摊销计入损益的。

回答人：chenyiwei
回复 cta 的帖子
公司的自然人股东将其原先持有的公司股份以低于公允价值的价格转让给公司高管出资设立的公司，一般也应认定为属于股份支付。但最终还要看该高管持股公司的性质、高管从该公司的退出机制等因素综合分析。